# 国有股充实全国社会保障基金实施办法操作方面的问题

提问人：二月风筝 时间：2016-11-12 17:11:34
陈版你好，有两个问题向你请教： 1 、A公司属于国有独资企业，原持有B公司股票 1000 万，成本 2000 万元，持股比例为2%，计入可供出售金融资产核算，采用成本法进行后续计量， 2016 年 7 月B公司股票在深交所上市，A公司应将其转为公允价值计量，根据《国有股充实全国社会保障基金实施办法》，A公司需要将其10%无偿划转至社保基金，A公司于 2016 年 8 月 15 日完成划转手续，当日B公司股票收盘价为 15 元/股，问题：A公司划转 100 万股B公司股票时的成本如何计量，是采用原成本 2 元/股还是划转当日的收盘价 15 元/股（注：截止 2016 年 11 月 1 日A公司尚未将其对B公司投资从成本计量转换为公允价值计量）？ 2 、A集团属于国有独资企业，下属全资子公司B也属于国有独资企业，两者均为某市国资委下属企业。B子公司于 2011 年收到国资委划转的破产债权 30 亿元，子公司将收到的划转资产作为资本公积核算。 2014 年B子公司按账龄分析法对该划转资产计提了 13 亿坏账准备，并计入当期损益。 2016 年度，某市国资委下文将该破产债权 30 亿元划转至C公司。问题：子公司B针对该业务如何处理？ 2014 年计提的坏账准备 13 亿元是否应当转回？

回答人：chenyiwei
1 、在实际履行转持义务之前，A公司作为转持义务人，对尚未划出的股份仍应按原先的核算模式，即作为可供出售金融资产按公允价值进行后续计量，公允价值的后续变动计入其他综合收益。在划出日，按被划出股份的公允价值依次冲减未分配利润、盈余公积、资本公积，相应地将对应的其他综合收益转出金额依次增加未分配利润、盈余公积、资本公积，其净影响相当于按划出金融资产的原成本冲减权益。
2 、子公司应按划出时点该债权的账面价值依次冲减资本公积、盈余公积、未分配利润，对 2014 年内计提的坏帐准备不能通过损益转回。

提问人：zhs7403 时间：2016-11-13 08:47:41
陈老师，以下这句话是否有问题？我理解是否应该先冲减资本公积再盈余最后未分配，以体现权益交易？
按被划出股份的公允价值依次冲减未分配利润、盈余公积、资本公积，相应地将对应的其他综合收益转出金额依次增加未分配利润、盈余公积、资本公积，

回答人：chenyiwei
财企[2009]94号文规定的顺序就是这样的。往往财会文号的文件和财企文号的文件规定的冲减权益项目的顺序不一样。